【裁判字號】    92,交訴,41
【裁判日期】    920627
【裁判案由】    過失致死
【裁判全文】
臺灣宜蘭地方法院刑事判決                        九十二年度交訴字第四一號
    公  訴  人  臺灣宜蘭地方法院檢察署檢察官
    被      告  乙○○
右列被告因過失致死案件，經檢察官提起公訴（九十二年度偵字第一四八七號），本
院判決如左：
    主  文
乙○○因過失致人於死，處有期徒刑陸月，如易科罰金以參佰元折算壹日。緩刑貳年
。
    事  實
一、乙○○於民國（下同）九十二年四月四日上午，駕駛車牌號碼Ｒ三〡五三七五號
    自用小客車，沿台九線省道南向由羅東往蘇澳方向行駛，於同日上午七時十八分
    許，途經台九線省道一０一公里又五００公尺處即宜蘭縣蘇澳鎮○○路一八一之
    九號前之路段處，本應注意行車速度應依標誌或標線之規定，且應注意車前狀況
    ，並隨時採取必要之安全措施；而當時雖下雨致路面濕潤，但有晨光，且路況與
    視距均屬良好，並無不能注意之情事，詎其駕車行經時速不得超過五十公里之前
    揭路段，竟疏未注意車前狀況，且貿然以六十公里之時速超速行駛，致在前開路
    段撞及同向由游黃月女所騎乘亦疏未注意在劃有分向限制線路段違規左轉彎之車
    牌號碼ＬＴ八︱六五七號重型機車車尾，致該機車倒地，造成游黃月女因而受有
    右後頭部挫傷併血腫及顱內出血等傷害，乙○○於車禍發生後，立即向宜蘭縣警
    察局蘇澳分局報案並自首其犯行，而游黃月女經送羅東博愛醫院急救，再轉送行
    政院國軍退除役官兵輔導委員會台北榮民總醫院救治，延至九十二年四月九日下
    午五時三十五分許不治死亡。
二、案經乙○○自首及游黃月女之子甲○○告訴由宜蘭縣警察局蘇澳分局報請臺灣宜
    蘭地方法院檢察署檢察官相驗後偵查起訴。
    理  由
一、訊據被告乙○○對其駕駛自用小客車於前揭時地不慎肇事而撞及被害人游黃月女
    所騎乘之機車，造成游黃月女受傷致死等事實均供認不諱，核與告訴人甲○○指
    述之情節大致相符，並有道路交通事故調查報告表（一）（二）、現場圖各一份
    及現場照片八幀附卷可佐。而被害人游黃月女確因本件車禍受傷致死，有行政院
    國軍退除役官兵輔導委員會台北榮民總醫院住院診斷證明書一份在卷可參，亦經
    臺灣宜蘭地方法院檢察署檢察官督同法醫相驗屬實，製有勘驗筆錄、相驗屍體證
    明書、驗斷書等在卷可稽。
二、按行車速度應依標誌或標線之規定；又汽車行駛時，駕駛人應注意車前狀況，並
    隨時採取必要之安全措施，道路交通安全規則第九十三條第一項及九十四條第三
    項分別定有明文。查被告駕車自應注意上述道路交通安全規定，而依當時之光線
    、路況及視距均良好等情形觀之，又無不能注意，竟疏未注意貿然超速行駛且未
    注意車前狀況而肇事，致被害人游黃月女受傷致死，被告顯有過失。雖被害人游
    黃月女行經前揭劃有分向限制線之路段違規左轉，對本件車禍之發生亦有過失，
    惟仍無解於被告之過失責任；本件車禍經送臺灣省基宜區車輛行車事故鑑定委員
    會鑑定結果，亦同此認定，有該會九十二年五月十四日基宜鑑字第九二０二五七
    號鑑定意見書一份在卷可參。再被告之過失與被害人游黃月女之死亡間有相當因
    果關係，已如前述，是本件事證明確，被告過失致死犯行堪以認定，應予依法論
    科。
三、核被告乙○○所為，係犯有刑法第二百七十六條第一項之過失致死罪。查被告於
    車禍發生後，立即向宜蘭縣警察局蘇澳分局報案並自首其犯行，並於警到場處理
    時坦承其過失犯行，嗣並自動接受裁判，有宜蘭縣警察局蘇澳分局警備隊交通事
    故處理小組相驗案件初步調查表及警製自首調查表各一份存卷可參，被告係對於
    未發覺之犯罪自首而受裁判，合於自首之要件，應依刑法第六十二條前段規定減
    輕其刑。爰審酌被告因一時疏忽超速行駛且未注意車前狀況致生本件車禍，造成
    被害人游黃月女死亡，惟姑念其肇事後坦承犯行，深具悔意，到庭態度良好及於
    車禍後已與被害人家屬達成民事和解，賠償被害人家屬新台幣三百零六萬元，有
    臺灣宜蘭地方法院檢察署九十二年度調參字第五四六號審查鄉鎮市區調解卷宗及
    所附宜蘭縣冬山鄉調解委員會九十二年民刑調字二八號調解書一紙附卷可按，及
    其肇致本件車禍之過失程度、造成社會及被害人權益損害，並被害人就本件車禍
    之發生亦有過失等一切情狀，酌情量處如主文所示之刑，並諭知易科罰金之折算
    標準。末查，被告未曾受有期徒刑以上刑之宣告，此有台灣高等法院檢察署刑案
    紀錄簡覆表乙份可參，茲因一時失慎而罹刑典，經此偵審程序應已知警惕而無再
    犯之虞，且其已與被害人家屬達成和解，本院認對其所宣告之刑以暫不執行為適
    當，爰併宣告緩刑二年，以啟自新。
據上論斷，應依刑事訴訟法第二百九十九條第一項前段，刑法第二百七十六條第一項
、第六十二條前段、第四十一條第一項、第七十四條第一款，罰金罰鍰提高標準條例
第一條前段、第二條，判決如主文。
本案經檢察官劉憲英到庭執行職務
中      華      民      國      九十二      年    六    月    二十七    日
                                        臺灣宜蘭地方法院交通法庭
                                            法  官  林  惠  玲
右正本證明與原本無異。
如不服本判決，應於判決送達後十日內向本院提出上訴狀( 應附繕本 )。
                                            書記官  吳  慧  芳
中      華      民      國      九十二      年    六    月    三十      日
附錄本案論罪科刑法條：
中華民國刑法第二百七十六條第一項
因過失致人於死者，處二年以下有期徒刑、拘役或二千元以下罰金。


司法院資訊處製作；財團法人民間司法改革基金會備份。
